---
title: "Lista 3"
author: "Danilo Gonçalves dos Santos"
date: "28 de abril de 2019"
output: pdf_document
---
  
## LISTA 3 #
# Questão 1 
- https://github.com/Danilo-Goncalves/Lista_3_Danilo_Gon-alves.git


# Questão 2
```{r}
X <- c(4,3.5,3.25,4.25,3,3.5,3.5,4.1,3.25,5.3,4,3.1,4.6,3.75,4.2,3.2,3.9,3.9,3.3,4.5)
# Os valores da variável X são referentes ao tempo aproximado em minutos das músicas do album das Amigas do Brega no Spotify
sum(X)
# A soma do tempo total do album
Y <- c(3.65,3,3.2,2.15,4,2.3,2.61,2.15,4.8,4,4.85,4.6,5.2,2.8,2.5,3.7,3.7,5.4,4.8,3)
# Os valores da variável Y são referentes ao tempo aproximado em minutos das 20 primeiras músicas do album Raimundo Aucústico ao Vivo no Spotify
sum(Y)
# Pra padronizar, também fiz a soma
Z <- X+Y
sum(Z)
# A soma de Z é o tempo total, em minutos, dos albuns
Z*10542198428
ZCPF <- Z*10542198428
```
- Multiplicação dos valores de Z pelo número do CPF:  80647817974; 68524289782; 67997179861; 67470069939; 73795388996; 61144750882; 64412832395; 65888740175; 84864697345; 98042445380; 93298456088; 81174927896; 103313544594; 69051399703; 70632729468; 72741169153; 80120708053; 98042445380; 85391807267; 79066488210


#Questão 3
```{r}
head(mtcars)
data(mtcars)
?mtcars
class(mtcars)
view(mtcars)
str(mtcars)
class(mtcars$mpg)
class(mtcars$cyl)
class(mtcars$disp)
class(mtcars$hp)
class(mtcars$drat)
class(mtcars$wt)
class(mtcars$qsec)
class(mtcars$vs)
class(mtcars$am)
class(mtcars$gear)
class(mtcars$carb)
```
- As variáveis são todas numéricas. Até mesmo as 8ª e 9ª, que por mais cartegoricas que possam ser quando lidas (levando em consideração que são respostas "sim" e "não"), estão dispostas na base como dummys, tendo valores numéricos 1 e 0
```{r}
nrow(mtcars)
# 32 Linhas, ou seja, observações
ncol(mtcars)
# 11 dimenções, ou seja, colunas, ou seja, variáveis
```
- São 32 Linhas, ou seja, observações. E 11 dimenções, ou seja, colunas, ou seja, variáveis
```{r}
mtcars[3]
# Imprimi a terceita coluna da base
```
- A Terceira coluna, variável Displacement (deslocamento)
```{r}
mtcars[2,]
#imprimi a segunda linha da base
```
- A segunda linha da base
```{r}
mtcars[4,2]
```
- O quarto elemento presente na variável "cyl" é o valor 6, o número de cilindros do Hornet 4 drive
- A Base refere-se a questões técnicas básicas de alguns modelos de carros em suas variáveis, elas são: O consumo de combustível por distância, o número de cilindros, deslocamento, a potência, Relação do eixo traseiro, peso, aceleração, o tipo do motor, caixa de marchas automâtica ou manual, número de marchas e por sim o número de carburadores (respectivamente)


#Questão 4
```{r}
require(ffbase)
library(readr)
setwd("C:/Users/Danilo/Desktop/Mestrado/Diciplinas/Análise de Dados/Aulas/dados_encontro_1_ufpe/dados_encontro_1_ufpe")
TURMAS <- read_delim("TURMAS.CSV", "|", escape_double = FALSE, trim_ws = TRUE)
View(TURMAS)
class(TURMAS)
TURMASPE <- data.frame(subset(TURMAS, TURMAS$CO_UF=="26"))
View(TURMASPE)
# Criado o segundo data frame, apenas com as turmas de Pernambuco
save(TURMASPE, file = "TURMASPE.RData")
```
- Data frame pode ser encontrado no repositório


# QUESTÃO 5
```{r}
setwd("C:/Users/Danilo/Desktop/Mestrado/Diciplinas/Análise de Dados/Aulas/dados_encontro_1_ufpe/dados_encontro_1_ufpe")
require(ffbase)
library(readr)
load("TURMASPE.RData")
class(TURMASPE)
# Aberto o data frame resposta da questão 4
View(TURMASPE)
# Identificando a coluno que representa o número de matriculas. NU_MATRICULAS - [7]
summary(TURMASPE[7])
# Median :  22.00
```
- Há uma média de 22 metrículas por turma em Pernambuco


#QUestão 6
```{r}
require(ffbase)
library(readr)
setwd("C:/Users/Danilo/Desktop/Mestrado/Diciplinas/Análise de Dados/Aulas/dados_encontro_1_ufpe/dados_encontro_1_ufpe")
DOCENTES_NORDESDETE <- read_delim("DOCENTES_NORDESTE.CSV", "|", escape_double = FALSE, trim_ws = TRUE)
DOCENTESPE <- subset(DOCENTES_NORDESDETE, DOCENTES_NORDESDETE$CO_UF=="26")
View(DOCENTESPE)
table(DOCENTESPE$TP_COR_RACA)
# Me deu o número de ocorrencias para cada valor
C <- c(181573, 98141, 14710, 114718, 1419, 2102)
# Os valores contidos em C são os números de ocorrência de cada valor de Raças em DOCENTESPE
(C/412663)*100
# Os valores de C divididos pelo número total de observações em DOCENTESPE mutiplicado por 100
# Calculo da porcentagem feito de maneira mais manual
# 0 - Não Declarada - 44.0003102%
# 1 - Branca - 23.7823599%  
# 2 - Preta - 3.5646520% 
# 3 - Parda - 27.7994393%  
# 4 - Amarela - 0.3438641%  
# 5 - Indigena - 0.5093745%
3.5646520 + 27.7994393
# Soma das porcentages das declarações de raça parda e preta
```
- Aproximadamente 31.36% dos docentes de Pernambuco se declararam como pretos ou pardos
- Aproximadamente 44% dos docentes de Pernambuco não declararam cor ou raça